【裁判字號】    98,易,248
【裁判日期】    980715
【裁判案由】    恐嚇
【裁判全文】
臺灣屏東地方法院刑事判決               98年度易字第248號
公  訴  人  臺灣屏東地方法院檢察署檢察官
被      告  甲○○
上列被告因恐嚇案件，經檢察官提起公訴（98年度偵字第1026號
），嗣被告於準備程序進行中就被訴事實為有罪陳述，茲因被告
就被訴事實為有罪之陳述，經告知簡式審判程序意旨，並聽取公
訴人及被告之意見後，裁定依簡式審判程序審理，判決如下：
    主  文
甲○○以加害生命之事，恐嚇他人致生危害於安全，累犯，處拘
役伍拾日，如易科罰金，以新台幣壹仟元折算壹日；又以加害財
產之事，恐嚇他人致生危害於安全，累犯，處拘役伍拾日，如易
科罰金，以新台幣壹仟元折算壹日；又以加害生命之事，恐嚇他
人致生危害於安全，累犯，處拘役伍拾日，如易科罰金，以新台
幣壹仟元折算壹日。應執行拘役壹佰貳拾日，如易科罰金，以新
台幣壹仟元折算壹日。
    事  實
一、甲○○前因違反毒品危害防制條例案件，經本院以96年度簡
    字第116 號判決處有期徒刑4 月確定，嗣經本院以96年度聲
    減字第518 號裁定減刑為有期徒刑2 月，而於民國96年8 月
    7 日縮刑期滿執行完畢。詎其仍不知悔改，復基於恐嚇危害
    安全之犯意，分別於下列時、地，為下列恐嚇行為：
（一）於97年1 月間某日晚上7 、8 時許，行經鄰居乙○○位於
      屏東縣新園鄉○○村○○路36號之住處圍牆前方時，因不
      滿乙○○所飼養之狗一直對其吠叫，出言罵該隻狗，乙○○聞聲至門邊查看，甲○○竟手持石頭丟擲該隻狗，並大
      聲對乙○○恫嚇稱：「再叫就拿槍打死你們全家」等語，
      以此加害乙○○及其家人生命之事恐嚇乙○○，致乙○○
      心生畏懼，致生危害於安全。
（二）於97年2 月間某日晚上11時許，在丁○○位於屏東縣新園
      鄉○○村○○路45號之住處圍牆邊，因不滿丁○○所飼養
      之土狗對其吠叫，手持石頭丟擲土狗，適丁○○騎乘機車
      返家，竟對丁○○恫嚇稱：「你家的狗在一直叫三小，我
      會開槍打死牠，不然試試看」（台語）等語，以此加害丁○○財產之事恐嚇丁○○，致生危害於安全。
（三）其又於97年5 月7 日晚上10時許，在丙○○位於屏東縣新
      園鄉○○村○○路32號之住處圍牆外，見丙○○站在其住
      處庭院內，竟無端對丙○○謾罵：「幹你娘」，復恫稱：
      「我要拿槍打死你」等語，以此加害丙○○生命之事恐嚇
      丙○○，致丙○○心生畏懼，致生危害於安全。
二、案經屏東縣政府警察局東港分局報告臺灣屏東地方法院檢察
    署檢察官偵查起訴。
    理  由
一、本件被告甲○○所犯係死刑、無期徒刑、最輕本刑為3 年以
    上有期徒刑以外之罪，其於本院準備程序中就前揭被訴事實
    為有罪之陳述，經告知簡式審判程序之旨，並聽取其與公訴
    人之意見後，認無不得或不宜改依簡式審判程序進行之處，
    爰依刑事訴訟法第273 條之1 第1 項、第284 條之1 ，改依
    簡式審判程序審理；又簡式審判程序之證據調查，依刑事訴
    訟法第273 條之2 規定，不受同法第159 條第1 項審判外陳
    述排除之限制，再被告對於卷內之各項證據，亦不爭執證據
    能力，故卷內所列之各項證據，自得作為證據，合先敘明。
二、上開事實，業據被告甲○○於本院審理時坦承不諱，核與證
    人即被害人乙○○於偵訊及審理時、乙○○之子許書維於偵
    訊時、被害人丙○○於警偵訊、被害人之胞弟張仲謀於警詢
    、被害人丁○○於警偵訊時所為證詞相符（見他字卷第22、
    23、32、33、91、92、108 、109 、113 、114 、118 頁、
    本院卷第22、23頁），並有屏東縣新園鄉田洋社區發展協會
    97年5 月12日（97）田社發字第05號函所附家園治安改善連
    署書、連署單、乙○○指證甲○○流氓事證錄音譯文表各1
    份在卷可佐（見他字卷第42、100 、101 頁），被告之自白
    應與事實相符，堪可採信，本件事證明確，應予依法論科。
三、核被告前開所為，均係犯刑法第305 條之恐嚇危害安全罪。
    其所犯上開3 罪間，犯意各別，行為互殊，應予分論併罰。
    又查被告前有如事實欄所示之科刑及執行情形，有臺灣屏東
    地方法院檢察署刑案資料查註紀錄表、臺灣高等法院被告前
    案紀錄表各1 份附卷足憑，其於刑之執行完畢後5 年內，故
    意再犯本件有期徒刑之3 罪，均為累犯，均應依刑法第47條
    第1 項加重其刑。本院審酌被告無端任意出言恐嚇鄰居，次
    數多達3 次，造成被害人心理上之恐懼，所為實屬不該，兼
    衡其尚知坦承犯行，犯罪動機及手段尚非惡劣，且未進一步
    造成實害、素行尚可等一切情狀，各量處如主文所示之刑，
    並均諭知易科罰金之折算標準，再定應執行刑及諭知易科罰
    金之折算標準。
據上論斷，應依刑事訴訟法第284 條之1 、第273 條之1 第1 項
、第299 條第1 項前段，刑法第305 條、第47條第1 項、第41條
第1 項前段、第51條第6 款，判決如主文。
本案經檢察官廖華君到庭執行職務。
中    華    民    國    98    年    7     月    15    日
                  刑事第五庭  法  官  陳秀慧
以上正本證明與原本無異。
如不服本判決應於收受本判決後10日內向本院提出上訴書狀，並
應敘述具體理由，如未敘述上訴理由者，應於上訴期間屆滿後20
日內補提理由書狀於本院（均須按他造當事人之人數附繕本）「
切勿逕送上級法院」。
中    華    民    國    98    年    7     月    15    日
                                書記官  溫訓暖
附錄法條：
中華民國刑法第305條
以加害生命、身體、自由、名譽、財產之事，恐嚇他人致生危害
於安全者，處 2 年以下有期徒刑、拘役或 3 百元以下罰金。


司法院資訊處製作；財團法人民間司法改革基金會備份。
